# 请教陈版，拟拍卖的土地使用权划分为持有待售的非流动资产？

提问人：白色鸟 时间：2018-01-29 22:26:00
请教陈版： A公司目前由县政府直管，县政府以土地收储的名义给予资金支持。但实际上县政府(实际控制人）已公告于2018 年 2 月 6 号拍卖A公司部分土地。根据会计准则，非流动资产或处置组划分为持有待售类别，应当同时满足下列条件： （一）根据类似交易中出售此类资产或处置组的惯例，在当前状况下即可立即出售（县政府要求保留其中一部分土地及房屋 3 年左右，无其他要求，基本符合）； （二）出售极可能发生，即企业已经就一项出售计划作出决议且获得确定的购买承诺，预计出售将在一年内完成。有关规定要求企业相关权力机构或者监管部门批准后方可出售的，应当已经获得批准。（ 由于拍卖还未开始，购买合同及承诺暂未确定，已有公司总经理办公会纪要等） 综上，个人觉得以持有待售的非流动资产列示存在一定不当之处，可否在受限资产中列示，请陈版不吝赐教？

回答人：chenyiwei
如你所述，因为没有确定的处置承诺，所以不属于持有待售资产。但这种情况也不属于受限资产。